# 售后回租利息是否可以资本化？

提问人：那片天空 0502 时间：2022-08-29 10:37:27
售后回租取得融资款，用于支付厂房构建（建设期超过一年），相关利息支出是否可以资本化?售后租回合同中对于融资款并未明确规定其资金用途。

回答人：chenyiwei
因为“售后租回合同中对于融资款并未明确规定其资金用途”，所以视同一般借款，按借款费用准则对于一般借款费用资本化的相关原则处理。
需注意：对一般借款费用的资本化处理应从严把握。参考：《中审众环研究 2020 》之“问题1-1-39（一般借款费用资本化问题）”。